臺灣士林地方法院刑事裁定　　　　　　　100年度聲字第348號
聲　請　人　王崇浩
即　被　告
選任辯護人　余德正律師
上列聲請人即被告因違反毒品危害防制條例案件（99年度訴字第
243 號），對於本院民國100 年2 月15日受命法官所為之羈押處
分不服，聲請撤銷羈押，本院合議庭裁定如下：
    主  文
聲請駁回。
    理  由
一、原羈押處分意旨略以：聲請人即被告王崇浩雖否認犯行，惟
    有同案被告劉哲安、張軍凱、李沛璞、陳衍志、黃偉恩、陳
    瑞凱、江紘綝之供述，及證人李聞哲、李耀羽、張明坤、陳
    鏡安、張智揚、林冠豪之證述，復有通訊監察譯文、現場照
    片、扣押物品目錄表、扣案物品照片、毒品初步鑑驗報告在
    卷可佐，被告犯嫌重大，所犯係毒品危害防制條例第4 條第
    2 項最輕本刑5 年以上有期徒刑之罪，且經通緝到案，有逃
    亡之虞，非予羈押，顯難進行審判，有羈押之必要，應依刑
    事訴訟法第101 條第1 項第1 款、第3 款之規定，自民國10
    0 年2 月15日起予以羈押等語。
二、聲請意旨如附件刑事抗告狀所載。
三、按對於審判長、受命法官、受託法官或檢察官所為羈押處分
    有不服者，受處分人得聲請所屬法院撤銷或變更之；得為撤
    銷或變更之聲請而誤為抗告者，視為已有聲請，此為刑事訴
    訟法第416 條第1 項第1 款、第418 條第2 項後段所明定。
    經查：本件羈押處分係由受命法官訊問後為之，係屬受命法
    官所為之羈押處分，雖被告具狀誤為抗告，惟依上開規定，
    仍應視為已有撤銷或變更原處分之聲請，故依前述規定，自
    應由該處分所屬法院即本院受理，合先敘明。
四、經查：被告固否認犯有檢察官起訴之犯罪事實，惟其所涉犯
    嫌業據同案被告劉哲安、張軍凱、李沛璞、陳衍志、黃偉恩
    、陳瑞凱、江紘綝供述在卷，及經證人李聞哲、李耀羽、張
    明坤、陳鏡安、張智揚、林冠豪予以證述，復有通訊監察譯
    文、現場照片、扣押物品目錄表、扣案物品照片、毒品初步
    鑑驗報告在卷可佐，此經本院查核該案卷宗無誤，足認被告
    涉嫌製造第二級毒品之犯罪嫌疑重大。而被告所涉乃毒品危
    害防制條例第4 條第2 項之罪，為最輕本刑5 年以上有期徒
    刑之罪，經承審之受命法官傳喚被告應分別於99年10月8 日
    、99年11月11日到庭進行準備程序，該兩次傳票分別於99年
    9 月27日、99年10月14日寄存送達至被告之戶籍地即新北市
    ○○區○○路16巷25號3 樓，惟被告均未到庭，承審之受命
    法官乃囑託員警至被告上開戶籍地進行拘提亦未獲，嗣經本
    院於100 年1 月27日對被告發布通緝後，被告始於100 年2
    月15日為警緝獲，此有送達證書2 紙、拘提結果報告書1 份
    、通緝書、警詢筆錄各1 份在卷可佐，顯見承審之受命法官
    認為被告有逃亡之虞，並非無據。被告雖於本院辯稱其因未
    住在家裡，又與家人處不好，故未收到傳票云云，然其於警
    詢自稱於通緝期間到處住在朋友家裡，也沒有工作等語，迄
    今仍未陳報實際固定之居所，顯見其均係以上開戶籍地作為
    法院或他人之文書寄送地，被告明知此情，卻既不與家人主
    動聯繫，亦未提供可供其家人聯絡之暢通管道，對於與自身
    有關之權益事項不聞不問，全然抱持漠視態度，顯見其確有
    逃亡之虞，本件確有刑事訴訟法第101 條第1 項第1 款、第
    3 款所定情事，且被告所涉為最輕本刑5 年以上有期徒刑之
    重罪，基於畏罪避刑之考量，被告逃亡之可能性更形提高，
    非予羈押，顯難進行日後之審判，而有羈押之必要性，故承
    審之受命法官據以羈押並無違誤，本件聲請為無理由，應予
    駁回。
五、據上論斷，應依刑事訴訟法第416 條第4 項、第412 條，裁
    定如主文。
中    華    民    國   100    年    3     月    11    日
                              臺灣士林地方法院刑事第六庭
                                  審判長法  官  林秀鳳
                                        法  官  黃珮茹
                                        法  官  鄭光婷
以上正本證明與原本無異。
不得抗告。
                                        書記官  徐仁豐
中    華    民    國   100    年    3     月    11    日